臺灣板橋地方法院民事判決　　　　　　　　　　　　　九十三年度婚字第三一一號
　　原　　　告　乙○○
　　訴訟代理人　蕭滄澤　　律師
　　被　　　告　甲○○
右當事人間請求離婚事件，本院判決如左：
    主      文
原告之訴駁回。
訴訟費用由原告負擔。
    事      實
甲、原告方面：
  一聲明：如主文所示。
  二陳述：
    (一)兩造於民國九十一年九月五日結婚，詎被告婚後性情丕變，整日外出打工，原
      告已年逾七十五歲，亟需被告相與扶持，乃被告竟一心只想打工賺錢，對原告
      不予置理，棄原告於不顧。
    (二)被告工作地點從未告知原告，違背夫妻雙方應盡之同居及照料義務，顯見其無
      維持婚姻之誠信，兩造之婚姻已有名無實。此外，被告且不時對原告口出穢言
      ，或以「我與你在一起，我會噁心」，或以「我當老闆娘，你當烏龜頭」，或
      以「我賣妓，我賭博，你把我怎樣」等語，辱罵原告。總之，被告上開所為，
      已足構成無法維持婚姻之重大事由。原告為此，依民法第一千零五十二條第二
      項規定，請求判准兩造離婚。
  三證據：提出兩造
      北縣警察局永和分局新生派出所警員詹錫卿。
乙、被告方面：
  一聲明：
    (一)原告之訴駁回。
    (二)訴訟費用由原告負擔。
  二陳述：
    (一)伊每天都在家裡，並沒有去打工，何況伊尚未取得工作權，又何來打工之事？
      伊只是偶而去老鄉家裡走走，原告就不高興。而且原告也不把家裡的鑰匙給伊
      ，並沒有將伊當老婆看待。
    (二)是原告自己說伊在外面有很多男人，以及伊在外面打工賺了很多錢，可以當老
      闆娘了，所以伊才說「你願意當烏龜頭是不是？」。
    (三)伊每天在家裡煮飯、洗衣、打掃，只要出去半小時，原告就不高興說伊出去打
      牌怎樣怎樣的。
    理    由
一按當事人主張有利於己之事實者，就其事實有出境證之責任，民事訴訟法第二百七
  十七條前段定有明文。又，民法第一千零五十二條第二項其立法本旨，乃以同條第
  一項各款列舉之離婚原因，過於嚴格，故為增列，然亦須按其事由之情節，在客觀
  上確屬難以維持婚姻生活者，始得據以請求裁判離婚。苟非婚姻已生破綻而無回復
  之希望，即無許為離婚之餘地。而婚姻是否已生破綻而無回復之希望，須依客觀的
  標準，即難以維持婚姻之事實，是否已達於倘處於同一境況，任何人均將喪失維持
  婚姻意欲之程度以決之。
二經查：
  (一)本件原告主張兩造間為夫妻，且現仍在婚姻關存續中之事實，固有其所提出之兩
    造
    外出打工，對原告不予置理，棄原告於不顧，且還不時對原告口出穢言，或以「
    我與你在一起，我會噁心」，或以「我當老闆娘，你當烏龜頭」，或以「我賣妓
    ，我賭博，你把我怎樣」等語，辱罵原告等情，則為被告所堅詞否認，據渠略以
    ：伊每天都在家裡，並沒有去打工，何況伊尚未取得工作權，又何來打工之事？
    伊只是偶而去老鄉家裡走走。另外，是原告自己說伊在外面有很多男人，說伊在
    外面打工賺了很多錢，可以當老闆娘了，伊才說「你願意當烏龜頭是不是？」等
    語置辯。
  (二)雖原告就被告在外打工一節，聲請訊問證人即台北縣警察局永和分局新生派出所
    警員詹錫卿，經本院通知該證人詹錫卿到庭後，固據其證稱：伊三次到原告家查
    戶口，被告三次都不在家，伊有問原告，原告表示被告到台北市去打工云云，然
    因證人只是聽聞原告所述，並非親自見聞被告確有打工情事，且據該證人復稱：
    原告並未提供被告打工地點，故伊無法查訪被告是否去打工，以及伊不清楚被告
    來台後有無外出工作等語，是由以上證人詹錫卿所言，縱得認被告有外出之情形
    ，但並不能證明被告即係外出打工，以及其是否有因此棄原告於不顧之情事，從
    而原告此部分主張尚屬無由採信。
  (三)另原告主張被告以「我當老闆娘，你當烏龜頭」辱罵伊部分，雖據被告陳稱：伊
    係因原告說伊在外面有很多男人，以及伊在外面打工賺了很多錢，可以當老闆娘
    了，所以伊才說「你願意當烏龜頭是不是？」等語，然不論係原告所指之「我當
    老闆娘，你當烏龜頭」，抑被告所自述之「你願意當烏龜頭是不是」，由二者之
    語氣觀之，顯係出於兩人之對話，而非被告單方之叫罵，且不論何者，要不外是
    被告之反諷或反問語句，與單純之辱罵尚屬有別。況縱認係被告對原告之叫罵，
    惟亦不過夫妻間口角所難免之常事，仍不能因此即謂兩造之婚姻已無維持之可能
    ，原告為此遽爾提出離婚之訴求，即無理由。至於原告另指被告有罵伊「我與你
    在一起，我會噁心」、「我賣妓，我賭博，你把我怎樣」云云，既未為被告是認
    ，且原告又未舉證以實其說，則原告此部分主張即無可採，其以之為訴請離婚之
    事實依據，自難謂為有理。
    (三)綜上查證，本件原告之主張或未據證明，或與不能認係屬難以維持婚姻之重大
      事由，其訴請判決離婚，即屬無據，應予駁回。
三據上論斷，本件原告之訴為無理由，依民事訴訟法第七十八條判決如主文。
中　　　華　　　民　　　國　　九十三　　年　　　五　　　月　　二十  　　日
                                     臺灣板橋地方法院家事法庭
                                         法  官  余來炎
右為正本係照原本作成。
如不服本判決，應於判決送達後二十日內向本院提出上訴狀。
中　　　華　　　民　　　國　　九十三　　年　　　五　　　月　　二十  　　日
                                         書記官  蕭詩穎
